---
title: "Web Scrapping - Crypto"
output: html_notebook
---


#Criar dataframe com as colunas:
#1- rank
#2- symbol
#3- price
#4- var_hour
#5- var_day
#6- var_week

#--- Package {rvest}        -> Web Scraping
#--- Package {dplyr}        -> Operador PIPE "%>%" 
#--- Package {stringr}      -> Manipula strings
#--- Package {xlsx}         -> Exporta para Excel
#--- Package {lubridate}    -> Data e Hora

```{r}
library(rvest)
library(dplyr)
library(stringr)
library(xlsx)
library(lubridate)
library(tidyverse)
library(readxl)
```




#--- Define a URL
#--- Função read_html() na variavel "url" e atribui na variavel "top_coins"
```{r}
url <- "https://www.coingecko.com/pt"

top_coins <- read_html(url)
```



#--- Cria variavel "symbol" a partir de "top_coins", condicionando pela função html_nodes(),
#--- as tags e atributes relacionados as coins (inspecionar pagina)
#--- Exibe como texto via função html_text()

```{r}
symbol <- top_coins %>% 
  html_nodes("tbody tr td.py-0.coin-name") %>% 
  html_text()
```




#--- Ajusta variavel "symbol" com as funções str_trim() e str_split("\n")
```{r}
symbol <- symbol %>% 
    str_trim() %>% 
    str_split("\n")
```



#--- COnforme verificado na etapa anterior, o simbolo do token encontra-se na 3a posição
#--- Realiza o loop "lapply" criando a função "token" na qual aponta para a 3a posição
#--- Ajusta com as funções unlist() e str_trim
```{r}
symbol <- lapply(symbol, function(token) {
  token[3]
}) %>% 
  unlist() %>% 
  str_trim()
```






#--- Extrai preço (price)
```{r}
price <- top_coins %>% 
  html_nodes("tbody tr td.td-price.price.text-right") %>% 
  html_text()
```


#--- Ajusta variavel "price" com as funções str_trim() e str_split("\n")
```{r}
price <- price %>% 
    str_trim() %>% 
    str_split("\n")
```


#--- COnforme verificado na etapa anterior, o simbolo do token encontra-se na 1a posição
#--- Realiza o loop "lapply" criando a função "token" na qual aponta para a 1a posição
#--- Ajusta com as funções unlist() e str_trim
```{r}
price <- lapply(price, function(token) {
  token[1]
}) %>% 
  unlist() %>% 
  str_trim() %>% 
  str_replace("\\$", "") %>% 
  as.factor()

```


#--- Extrai variação de 1 hora (var_hour)
```{r}
var_hour <- top_coins %>% 
  html_nodes("tbody tr td.td-change1h.change1h.stat-percent.text-right.col-market") %>% 
  html_text()
```


#--- Ajusta variavel "var_hour" com as funções str_trim() e str_split("\n")
```{r}
var_hour <- var_hour %>% 
    str_trim() %>% 
    str_split("\n")
```


#--- COnforme verificado na etapa anterior, o valor de %1h encontra-se na 1a posição
#--- Realiza o loop "lapply" criando a função "var_hour" na qual aponta para a 1a posição
#--- Ajusta com as funções unlist() e str_trim
```{r}
var_hour <- lapply(var_hour, function(token) {
  token[1]
}) %>% 
  unlist() %>% 
  str_trim() %>% 
  str_replace("%", "") %>% 
  as.double()

```




#--- Extrai variação de 24 horas (var_day)
```{r}
var_day <- top_coins %>% 
  html_nodes("tbody tr td.td-change24h.change24h.stat-percent.text-right.col-market") %>% 
  html_text()
```



#--- Ajusta variavel "var_day" com as funções str_trim() e str_split("\n")
```{r}
var_day <- var_day %>% 
    str_trim() %>% 
    str_split("\n")
```



#--- COnforme verificado na etapa anterior, o valor de %24h encontra-se na 1a posição
#--- Realiza o loop "lapply" criando a função "var_day" na qual aponta para a 1a posição
#--- Ajusta com as funções unlist() e str_trim
```{r}
var_day <- lapply(var_day, function(token) {
  token[1]
}) %>% 
  unlist() %>% 
  str_trim() %>%   
  str_replace("%", "") %>% 
  as.double()

```





#--- Extrai variação de 7 dias (var_week)
```{r}
var_week <- top_coins %>% 
  html_nodes("tbody tr td.td-change7d.change7d.stat-percent.text-right.col-market") %>% 
  html_text()
```

#--- Ajusta variavel "var_week" com as funções str_trim() e str_split("\n")
```{r}
var_week <- var_week %>% 
    str_trim() %>% 
    str_split("\n")
```

#--- COnforme verificado na etapa anterior, o valor de % 7 dias encontra-se na 1a posição
#--- Realiza o loop "lapply" criando a função "var_week" na qual aponta para a 1a posição
#--- Ajusta com as funções unlist() e str_trim
```{r}
var_week <- lapply(var_week, function(token) {
  token[1]
}) %>% 
  unlist() %>% 
  str_trim() %>% 
  str_replace("%", "") %>% 
  as.double()
  
```



#--- Cria ranking de 1 a 100 na variavel "rank"
```{r}
rank <- 1:100
```



#--- Define a variavel "time" com a função now(), converte para char e substitui ":" por "-"
```{r}
time <- now()
time <- as.character(time) 
time <- str_replace_all(time, ":","-")
```




#--- Cria o dataframe "top_coins"

```{r}
top_coins <- tibble(
  Rank = rank,
  Token = symbol,
  Price = price,
  Hour_Var = var_hour,
  Day_Var = var_day,
  Week_var = var_week
)

```

#--- Visualiza o dataframe "top_coins" criado 
```{r}
print(top_coins)
```

#--- Cria e exibe a variavel "tango" sendo ela a cripto com maior variação % na semana
```{r}
tango <- top_coins %>% 
  slice(which.max(as.numeric(Week_var))) %>% 
  print(tango)

```

#--- Cria e exibe a variavel "bravo" sendo ela as criptos com variação maior que 10% na semana
```{r}
bravo <- top_coins %>% 
  filter(Week_var > 10) %>% 
  arrange(desc(Week_var)) %>% 
  print(bravo)
  
```

#--- Adiciona coluna Data no data frame "bravo", sendo o valor = "time"
```{r}
bravo["Data"] <- time
```





#--- FECHAR O ARQUIVO ANTES DE EXECUTAR
#--- Exporta o dataframe para arquivo xlsx
#--- Acumula os dados em novas sheets - atributo append - com nome (data/hora) da variavel "time"
```{r}
write.xlsx(top_coins, "top_coins.xlsx", sheetName = time, append = TRUE)
write.xlsx(bravo, "watchlist.xlsx", sheetName = time, append = TRUE)
```


#--- Cria dataset com o acumulado das sheets de watchlist.xlsx
```{r}
res_acumulado <- excel_sheets("watchlist.xlsx") %>% 
  map_df(~read_xlsx("watchlist.xlsx",.))
```


#--- Exporta para XLSX em 1 unica tabela o acumulado de watchlist.xlsx
```{r}
write.xlsx(res_acumulado, "watchlistALPHA.xlsx", sheetName = time, append = TRUE)
```


